臺灣桃園地方法院民事裁定
111年度小上字第20號
上  訴  人  張程瑞  

被 上 訴人  黃冠傑  
上列當事人間請求損害賠償事件，上訴人對於中華民國110年11
月30日本院桃園簡易庭110年度桃小字第1453號第一審小額民事
判決提起上訴，本院裁定如下：
    主  文
上訴駁回。
第二審訴訟費用新臺幣壹仟伍佰元由上訴人負擔。
    理  由
一、按關於請求給付金錢或其他代替物或有價證券之訴訟，其標
    的金額或價額在新臺幣（下同）10萬元以下者，適用小額程
    序；次按對於小額訴訟之第一審裁判之上訴，非以其違背法
    令為理由，不得為之。民事訴訟法第436條之8第1項、第436
     條之24第2項分別定有明文。又按小額訴訟程序之上訴狀內
    應記載上訴理由，表明下列各款事項：一原判決所違背之法
    令及其具體內容。二依訴訟資料可認為原判決有違背法令之
    具體事實。民事訴訟法第436 條之25規定甚明。亦即上訴狀
    應就第一審判決如何違背法令為具體之指摘，並揭示該法規
    之條項或其內容，若係成文法以外之法則，應揭示該法則之
    旨趣，倘為司法院解釋或最高法院之判例，則應揭示該判解
    之字號或其內容，或揭示如何當然違背法令之事實，上訴狀
    如未依此項方法表明者，即難認為已對第一審判決之違背法
    令有具體之指摘。
二、查本件上訴人上訴意旨略稱，由兩造之LINE對話紀錄可知被
    上訴人明知冷氣機係指定日立廠牌，且需安裝於上訴人指定
    之位置及排水路徑等，然被上訴人未依約安裝固定架完工、
    隨意頃斜放置、任意於牆面打孔排水，被上訴人確因未履行
    契約而應負損害賠償責任，且被上訴人於原審因逃避不敢面
    對，亦未於言詞辯論期日到庭，此均足認原審認定事實及證
    據有違經驗法則及論理法則，爰依法提起上訴，請求廢棄原
    判決，被上訴人應給付上訴人99,000元及自起訴狀繕本送達
    翌日起至清償日止按週年利率5%計算之利息等語，經核均係
    就原審所為事實認定、證據取捨之範疇加以爭執，並未具體
    指摘原判決究竟有如何不適用法規或適用不當之處，亦未揭
    示該法規之條項、成文法以外之法則或司法院解釋、最高法
    院之裁判意旨，復未表明原判決有何違背法令之具體事實，
    揆諸上開規定及說明，本件上訴程式不備，其上訴不合法，
    應裁定駁回之。
三、末按小額訴訟之上訴程序，法院為訴訟費用之裁判時，應確
    定其費用額，民事訴訟法第436 條之19第1 項、第436 條之
    32第1 項分別定有明文。本件第二審裁判費用1,500 元，應
    由敗訴之上訴人負擔，爰依前揭法條併予確定之。
四、據上論結，本件上訴為不合法，爰裁定如主文。
中　　華　　民　　國　　111 　年　　1 　　月　　28　　日
            民事第三庭 審判長 法  官  周玉羣
                              法  官  許容慈
                              法  官  卓立婷
以上正本係照原本作成。
本裁定不得抗告。
中　　華　　民　　國　　111 　年　　1 　　月　　28　　日
　　　　　　　　　　　　　　　書記官  謝宛橙